【裁判字號】    96,簡上,168
【裁判日期】    970123
【裁判案由】    傷害
【裁判全文】
臺灣花蓮地方法院刑事判決             96年度簡上字第168號
上  訴  人  丁○○
即  被  告
                      3樓之1
選任辯護人  林政雄律師
            吳明益律師
上列上訴人即被告因傷害案件，不服本院花蓮簡易庭96年度花簡
字第558號中華民國96年8月27日第1審判決（聲請簡易判決處刑
案號：96年度偵字第2619號），提起上訴，本院管轄之第2審合
議庭判決如下：
    主  文
上訴駁回。
    事實及理由
一、本案經本院審理結果，認第1審判決依刑法第277條第1項傷
    害罪判處被告丁○○拘役50日，減刑為拘役25日，並均諭知
    易科罰金之折算標準，其認事用法及量刑均無不當，應予維
    持，除引用原審判決書記載之事實、證據及理由（如附件）
    外，並予以補充說明如後所述。
二、被告上訴意旨略以：伊只有掐告訴人丙○○的脖子，並沒有
    推告訴人下樓梯，當時告訴人站的位置是在他們家門旁的轉
    角，離樓梯比較近，為閃躲其小孩，往後墊了幾步，就滾到
    樓梯下，所以告訴人其他傷勢不是伊造成的，爰為此提起上
    訴等語。
三、按被告以外之人於審判外之言詞或書面陳述，除法律有規定
    者外，不得作為證據。又被告以外之人於審判外之陳述，經
    當事人於審判程序同意作為證據，法院審酌該言詞陳述或書
    面陳述作成時之情況，認為適當者，亦得為證據。當事人、
    代理人或辯護人於法院調查證據時，知有第159條第1項不得
    為證據之情形，而未於言詞辯論終結前聲明異議者，視為有
    前項之同意，刑事訴訟法第159條第1項及第159條之5分別定
    有明文。查告訴人丙○○於警詢時及偵查中所為之指述，雖
    均不合刑事訴訟法第159條之2、第159條之3有關傳聞法則例
    外之要件，惟公訴人、被告及辯護人就前開審判外之言詞陳
    述，或業於本院準備程序中表示對證據能力沒有意見，或迄
    於本案言詞辯論終結前亦未再聲明異議，本院審酌該等言詞
    或書面陳述作成之情況，核無違法取證及證明力明顯過低之
    瑕疵，亦認為以之作為證據為適當，故參諸上開規定，前揭
    告訴人丙○○於警詢時及偵查中之陳述，應具有證據能力。
四、又按被告以外之人於偵查中向檢察官所為之陳述，除顯有不
    可信之情況者外，得為證據，刑事訴訟法第159條之1第2 項
    亦有明文。所謂不可信性情況，法院應審酌被告以外之人於
    陳述時之外在環境及情況，例如：陳述時之心理狀況、有無
    受到外力干擾等，以為判斷是否有形式上顯然不可採信之依
    據。查證人張淑蘭於檢察官偵查時，係以證人之身份陳述，
    其後並經告以具結義務及偽證處罰，命證人朗讀結文後具結
    ，係於負擔偽證罪之處罰心理下證述，並以具結擔保其供述
    之真實性，又無受其他不當外力干擾之情形，是證人張淑蘭
    於偵查中在檢察官面前具結所為之證述，查無顯然不可信之
    情況，依上開刑事訴訟法第159條之1第2項規定，自得為證
    據。
五、經查：被告確有於本件案發時地與告訴人發生口角爭執，並
    用雙手掐住告訴人頸部之事實，除業據其於本院審理時坦承
    不諱外，核與證人即告訴人丙○○於警詢、偵查中及原審法
    院訊問時所證述之情節大致相符，並經證人張淑蘭於偵查中
    證述明確，此外復有行政院衛生署花蓮醫院診斷證明書、案
    發現場和告訴人受傷照片附卷可稽，是被告此部分傷害之犯
    行，事證明確，應堪予認定。至被告雖矢口否認另有何將告
    訴人推下樓梯使其受傷之犯行，辯稱：當時伊與告訴人已經
    分開，而告訴人為閃躲其小孩，往後墊了幾步，就滾到樓梯
    下云云。惟查：被告對於告訴人究係如何閃避小孩子，以致
    自行滾下樓梯受傷一情，始終無法為一清楚之說明，已難輕
    信其所述與事實相符；又證人即被告之同居人甲○○於本院
    審理時雖證稱：「（辯護人問：可否陳述當時事發經過？）
    ‧‧‧這時候兩個人才互相掐在一起，告訴人先往前把被告
    推到電梯間的位置，被告才又用力的把告訴人推到樓梯的那
    一面牆，他們兩人互推，告訴人就緊靠牆上，在此過程中，
    我要他們不要這樣子，被告就冷靜下來將手鬆開，並退後一
    步，約有一個樓梯的距離，告訴人就很用力的舉起右肩要撲
    過來，但是不知怎麼的，他用力起來就左轉踩空就掉下兩、
    三階的樓梯下。‧‧‧」、「（受命法官問：妳在現場看，
    究竟為何告訴人會自己跌落樓梯？）被告推了告訴人一下，
    他緊貼在牆上，用右肩撐起來，轉了一個方向，腳部沒有站
    穩，顛了幾下就掉下去。樓梯就在他的左邊。」云云，然自
    始未提及當時告訴人有何為如何閃避小孩子，而自行滾下樓
    梯之情事，核與被告上開所辯告訴人跌落樓梯之原因，顯不
    相符，益見被告上開所辯，尚難加以採信；況且，經本院進
    一步追問證人甲○○有關在現場究有無看到「小孩子」一節
    ，證人甲○○卻先後證稱：「我沒有特別注意。」、「我一
    直在回想，似乎有一個小孩子在那邊，我不能確定了。」云
    云，不僅其說詞反覆不一，且顯有趨於附和被告說詞之嫌，
    再參以證人甲○○雖一再指證告訴人於事發當時亦有用手掐
    住被告頸部之行為，然就被告與告訴人相互掐住頸部，並於
    被告先行放手之後，告訴人究係何時鬆手放開被告頸部，是
    否與被告同時放手？以及何以雙方分開後告訴人還要撐起往
    前撲等情節，始終無法為清楚合理之陳述，則告訴人於事發
    之當時，是否確有如證人甲○○所述亦有用手掐住被告頸部
    之行為，著實令人懷疑，是證人甲○○於本院所為之證詞，
    亦無非係偏袒被告之詞，尚難採信，自不足為被告有利之認
    定。
六、綜上所述，則被告所犯刑法第277條第1項傷害罪，事證明確
    ，原審判決就認定事實及適用法律均無違誤之處，是被告認
    其並無將告訴人推落樓梯部分之傷害犯行，為此提起上訴，
    並無理由，應予駁回。
據上論斷，應依刑事訴訟法第455條之1第1項、第3項、第368 條
、第373條，判決如主文。
本案經檢察官乙○○到庭執行職務。
中    華    民    國    97    年    1     月    23     日
                  刑事第三庭    審判長 法 官  李世華
                                       法 官  許乃文
                                       法 官  楊仲農
上列正本證明與原本無異。
如對本判決不服，應於送達後10日內，向本院提出上訴狀（上訴
狀應記載具體上訴理由並應抄附繕本）告訴人或被害人如對於本
判決不服者，應具備理由請求檢察官上訴，其上訴期間之計算係
以檢察官收受判決正本之日期為準。
中    華    民    國    97    年    1     月    23    日
                                       書記官


司法院資訊處製作；財團法人民間司法改革基金會備份。
